【裁判字號】    89,簡上,80
【裁判日期】    890508
【裁判案由】    違反毒品危害防制條例
【裁判全文】
臺灣基隆地方法院刑事判決                          八十九年度簡上字第八０號
    上  訴  人  臺灣基隆地方法院檢察署檢察官
    被      告  甲○○
右上訴人因被告違反毒品危害防制條例案件，不服本院基隆簡易庭八十九年度基簡字
第四三四號，中華民國八十九年五月八日第一審簡易判決（起訴案號：臺灣基隆地方
法院檢察署八十八年度偵字第七０九０號、八十九年度毒偵字第五二四號）提起上訴
，本院合議庭判決如左：
    主      文
原判決撤銷。
甲○○連續施用第二級毒品，累犯，處有期徒刑陸月，如易科罰金以佰元折算壹日
。
扣案之第二級毒品安非他命肆點貳公克（毛重）沒收銷燬之。
    事      實
一、甲○○曾於民國八十六年間因違反麻醉藥品管理條例案件，經本院判處有期徒刑
    四月確定，於八十六年十一月八日易科罰金執行完畢，又因施用毒品案件，經依
    本院八十七年度毒聲字第二九六號、第三七二號裁定送觀察、勒戒後，認無繼續
    施用毒品之傾向，分別由台灣基隆地方法院檢察署檢察官於八十七年九月四日、
    八十七年九月二十九日，以八十七年度偵字第三八０五號、四二六六號為不起訴
    處分。復因施用第二級毒品安非他命，再經本院於八十八年七月二十八日，以八
    十八年度基簡字第四０九號判決判處有期徒刑六月，尚未執行。詎甲○○又基於
    概括犯意，自八十八年十二月十六日起至八十九年四月八日止，分別在基隆火車
    站附近及基隆市七堵區○○○路七十七號住處，連續施用第二級毒品多次。嗣分
    別為警於八十八年十二月三十日晚間十時二十五分許、八十九年四月八日晚間十
    時二十分許，在基隆市○○區○○街二００號前、基隆市○○路二０五號查獲，
    並扣得安非他命四‧二公克（毛重）。
二、案經基隆市警察局第三分局報請台灣基隆地方法院檢察署檢察官偵查起訴及移送
    併辦。
    理      由
一、右開事實，業據被告甲○○於本院審理時坦承不諱，並有安非他命四‧二公克扣
    案可證，且被告為警查獲所採之尿液經送鑑定結果，亦呈甲基安非他命陽性反應
    ，有台灣檢驗科技股份有限公司濫用藥物尿液檢驗報告在卷可稽。又被告前因施
    用第二級毒品案件，先後經本院裁定送觀察勒戒後，均認無繼續施用毒品之傾向
    ，分別由臺灣基隆地方法院檢察署檢察官為不起訴處分確定，復因施用第二級毒
    品安非他命，再經本院於八十八年七月二十八日，以八十八年度基簡字第四０九
    號判決判處有期徒刑六月，尚未執行，有本院被告全國前案紀錄表、台灣基隆地
    方法院檢察署刑案資料查註紀錄表在卷可按，被告四犯施用毒品犯行堪予認定。
二、核被告所為，係犯毒品危害防制條例第十條第二項之施用第二級毒品罪。其非法
    持有安非他命之低度行為應為非法施用安非他命之高度行為所吸收，不另論罪。
    被告先後多次施用安非他命犯行，時間緊接，所犯罪名及構成要件均相同，顯係
    基於概括犯意反覆為之，為連續犯，應依刑法第五十六條之規定以一罪論，並加
    重其刑。又被告於八十六年間犯麻醉藥品管理條例罪經本院判決有期徒刑四月，
    於八十六年十一月八日易科罰金執行完畢，有臺灣基隆地方法院檢察署刑案資料
    查註紀錄表在卷可案，其於五年以內再犯有期徒刑以上刑之本罪，為累犯，應遞
    予加重其刑。原審審酌被告犯罪之一切情狀，適用毒品危害防制條例第十條第二
    項、第十八條第一項前段、刑法第十一條前段、第五十六條、第四十七條、第四
十一條，罰金罰鍰提高標準條例第二條，量處被告有期徒刑六月，並諭知易科罰
    金之折算標準及將扣案之安非他命四‧二公克宣告沒收銷燬，認事用法，固無不
    合，惟原審不及就被告於起訴事實外之其餘多次施用安非他命犯行併予審判，尚
    有未洽，檢察官上訴意旨執此指摘原判決不當，為有理由，應由本院將原判決撤
    銷改判，爰審酌被告之品行、犯罪之動機、目的、手段、犯罪所生危害及犯罪後
    態度等一切情狀，量處如主文第二項所示之刑，並諭知易科罰金之折算標準。扣
    案之第二級毒品安非他命（毛重四‧二公克）係違禁物，依法應併予宣告沒收銷
    燬之。
據上論斷，應依刑事訴訟法第四百五十五條之一第三項、第三百六十九條第一項前段
、第三百六十四條、第二百九十九條第一項前段，毒品危害防制條例第十條第二項、
第十八條第一項前段、刑法第十一條前段、第五十六條、第四十七條、第四十一條、
罰金罰鍰提高標準條例第二條，判決如主文。
本案經檢察官周慶華到庭執行職務。
中      華      民      國    八十九    年       九       月     二十   日
                                臺灣基隆地方法院刑事第三庭
                                        審判長法官  林火炎
                                        法      官  蔡佳玲
                                        法      官  陳培仁
右正本證明與原本無異。
對於本件判決如有不服，應於收受送達後十日內，向本院提出上訴書狀，上訴於臺灣
高等法院，並按他造當事人之人數附具繕本。
                                        書  記  官  施鴻均
中      華      民      國    八十九    年       九       月    二十六  日
附錄論罪法條
毒品危害防制條例第十條第二項：
施用第二級毒品者，處三年以下有期徒刑。


司法院資訊處製作；財團法人民間司法改革基金會備份。
